臺灣臺中地方法院刑事判決　　　　　　　94年度易字第1770號
公　訴　人　臺灣臺中地方法院檢察署檢察官
被　　　告　甲○○
上列被告因竊盜案件，經檢察官提起公訴（九十四年度偵字第一
一二九三號），本院判決如下：
    主    文
甲○○竊盜，累犯，處有期徒刑月，如易科罰金，以佰元折
算壹日。
    犯罪事實
一、甲○○曾因竊盜案件，經臺灣雲林地方法院判處有期徒刑一
    年，甫於民國九十年八月五日執行完畢，又因竊盜案件，經
    本院判處有期徒刑一年十月確定，於九十二年十一月六日假
    釋付保護管束，於九十二年十二月十八日假釋期滿，未經撤
    銷假釋執行完畢。詎不知悔改，竟基於意圖為自己不法所有
    之犯意，於九十四年七月八日零時許，在臺中市○○○路與
    五權路口公園內，趁乙○○與友人喝酒談天稍有醉意，於前
    開公園涼亭睡覺休息之際，竊取乙○○所有之黑色腰包，內
    有皮夾、國民身分證一張、現金新臺幣（下同）二千元、汽
    機車駕駛執照各一張，及花旗、誠泰、國泰世華等銀行信用
    卡各一張。嗣於同日凌晨一時十分許，在臺中市○區○○路
    與五權三街口為警查獲。
二、案經臺中市警察局第一分局報告臺灣臺中地方法院檢察署檢
    察官偵查起訴。
    理    由
一、訊據被告甲○○固坦承於九十四年七月八日一時十分許手牽
    腳踏車，並持前開證人乙○○所有之黑色腰包，為警查獲等
    事實，惟矢口否認有何竊盜之犯行，辯稱：伊係在九十四年
    七月八日零時許，在臺中火車站附近的橋頭檢到前開腰包，
    伊想將腰包拿去警察局，但花了五十分鐘左右仍未看到派出
    所，就被警察抓了云云。惟查：
    前開黑色腰包，內有皮夾、國民身分證一張、現金二千元、
    汽機車駕駛執照各一張，及花旗、誠泰、國泰世華等銀行信
    用卡各一張等物，係證人乙○○所有，其於九十四年七月七
    日晚間工作結束，與友人於柳川西路、五權路口的公園涼亭
    內，喝酒談天，嗣於翌日零時許，因稍有睡意，遂與友人於
    涼亭內睡覺休息，而以前開黑色腰包當作枕頭，惟於凌晨近
    二時許，接獲警察局的電話告知證人乙○○其黑色腰包在警
    察局，請其至警察局領回，其至警察局領回後清點，其所有
    的東西均仍存在；又當時證人乙○○在公園涼亭時，公園內
    除有其與其友人外，尚有一人於公園椅子上睡覺，該人旁邊
    還停了一台腳踏車，但看不清楚那人的臉，在證人乙○○為
    警打手機叫醒時，那人已不見了，腳踏車亦不在現場等情，
    業據證人乙○○於本院審理時證述在卷，復有贓物認領保管
    收據一紙在卷可稽。足見證人乙○○之前開腰包，並非遺失
    ，而係於其睡覺之際為人所竊取。而被告自承其係於同日零
    時許拾得證人乙○○所有之前開腰包云云，是被告持有腰包
    與證人乙○○遭竊之時間緊接，且證人乙○○遭竊之公園內
    ，除證人乙○○與其友人外，尚有一牽著腳踏車在公園內睡
    覺之人，惟證人乙○○發現腰包遭竊時，那人及腳踏車均已
    不在公園，核與被告為警查獲時手牽一台腳踏車相合，再參
    酌被告為警盤查時，亦曾拿出腰包內證人乙○○之身分證，
    企圖假冒證人乙○○，然為警發覺，若被告確係拾得前開腰
    包並欲取至派出所報警，何以為警盤查之際，不向警察說明
    並交出腰包，反試圖以證人乙○○之身分證，欺騙警員，以
    求脫身。況衡情苟係他人所竊取，豈有可能將其竊得之財物
    輕易丟棄，若要丟棄亦會先將腰包內之財物取走，惟前開腰
    包經證人乙○○清點，錢財均仍存在。準此，依前開事證所
    示，證人乙○○所有之前開腰包，應係被告所竊取等情，足
    堪認定。被告所辯係拾得云云，顯無足採。
二、核被告所為係犯刑法第三百二十條第一項之竊盜罪。被告曾
    因竊盜案件，經臺灣雲林地方法院判處有期徒刑一年，甫於
    九十年八月五日執行完畢，又因竊盜案件，經本院判處有期
    徒刑一年十月確定，於九十二年十一月六日假釋付保護管束
    ，於九十二年十二月十八日假釋期滿，未經撤銷假釋執行完
    畢等情，有臺灣臺中地方法院檢察署刑案資料查註紀錄表，
    臺灣高等法院被告前案紀錄表在卷可參，其於有期徒刑執行
    完畢後，五年以內再犯本件有期徒刑以上之罪，為累犯，應
    依刑法第四十七條之規定加重其刑。爰審酌被告正值壯年，
    不思以合法途逕獲取生活所需，且有多次竊盜前科素行不佳
    （參臺灣高等法院被告前案紀錄表），猶不知悔改，仍竊取
    證人乙○○所有之前開腰包（內含皮夾、國民身分證一張、
    現金二千元、汽機車駕駛執照各一張，及花旗、誠泰、國泰
    世華等銀行信用卡各一張），對證人乙○○所造成之損害，
    與被告所得之利益，及被告犯罪之手段、目的，暨犯後猶否
    認犯行，態度非佳等一切情狀，量處如主文所示之刑，並諭
    知如易科罰金之折算標準。
據上論斷，應依刑事訴訟法第二百九十九條第一項前段，刑法第
三百二十條第一項、第四十七條、第四十一條第一項前段，罰金
罰鍰提高標準條例第一條前段、第二條，判決如主文。
本案經檢察官丙○○到庭執行職務。
中　　華　　民　　國　　94　　年　　10　　月　　13　　日
                  刑事第十四庭  審判長法　官  楊真明
                  　　　　　　　　　　法　官　陳　葳
                  　　　　　　　　　　法  官  劉逸成
上正本證明與原本無異。
如不服本判決，應於送達後十日內向本院提出上訴狀（須附繕
本），上訴於臺灣高等法院臺中分院。
                                      書記官  謝惠雯
中　　華　　民　　國　　94　　年　　10　　月　　14　　日
附錄論罪科刑法條
中華民國刑法第320條
意圖為自己或第三人不法之所有，而竊取他人之動產者，為竊盜
罪，處五年以下有期徒刑、拘役或五百元以下罰金。
意圖為自己或第三人不法之利益，而竊佔他人之不動產者，依前
項之規定處斷。
前二項之未遂犯罰之。
